臺灣臺北地方法院刑事裁定
111年度聲字第1371號
聲  請  人  臺灣臺北地方檢察署檢察官
受  刑  人  齊曉柔


上列聲請人因受刑人數罪併罰有二裁判以上，聲請定應執行刑並
諭知易科罰金折算標準（111年度執聲字第1195號），本院裁定
如下：
    主  文
齊曉柔犯如附表一所示之罪，所處如附表一所示之刑，應執行有
期徒刑壹年貳月，如易科罰金，以新臺幣壹仟元折算壹日。
齊曉柔犯如附表二所示之罪，所處如附表二所示之刑，應執行拘
役壹佰貳拾日，如易科罰金，以新臺幣壹仟元折算壹日。
    理  由
一、聲請意旨略以：受刑人齊曉柔因偽造文書、竊盜等案件，先
    後經判決確定如附表一、二所示，爰就附表一、二部分分別
    聲請定其應執行之刑並諭知易科罰金折算標準等語。
二、按依刑法第53條規定，應依同法第51條第5、6款定其應執行
    刑者，由該案犯罪事實最後判決之法院之檢察官，聲請該法
    院裁定之，刑事訴訟法第477條第1項定有明文。經查，受刑
    人所犯如附表一所示之7罪、附表二所示之8罪，分別以附表
    一編號5、附表二編號7至8部分為最後判決者，且前揭二案
    最後審理事實俱為本院，本院就定應執行刑之本案應有管轄
    權，先予敘明。
三、按數罪併罰，有二裁判以上者，依刑法第51條之規定，定其
    應執行之刑；數罪併罰，分別宣告其罪之刑，宣告多數有期
    徒刑者，於各刑中之最長期以上，各刑合併之刑期以下，定
    其刑期，但不得逾30年；宣告多數拘役者，於各刑中之最長
    期以上，各刑合併之刑期以下，定其刑期，但不得逾120日
　　，刑法第53條、第51條第5、6款分別定有明文。又數罪併罰
    之數刑罰有部分縱已執行完畢，於嗣後與他罪合併定執行刑
　　，乃由檢察官換發執行指揮書執行應執行刑時，其前已執行
    之有期徒刑部分，應予扣除而已，非謂此種情形即不符數罪
    併罰要件（最高法院104年度台抗字第907號判決意旨參照）
　　；按法律上屬於自由裁量之事項，有其外部性界限及內部性
    界限，並非概無拘束。依據法律之具體規定，法院應在其範
    圍選擇為適當之裁判者，為外部性界限；而法院為裁判時，
    應考量法律之目的，及法律秩序之理念所在者，為內部性界
    限；法院為裁判時，二者均不得有所踰越。在數罪併罰，有
    二裁判以上，定其應執行之刑時，固屬於法院自由裁量之事
    項，然仍應受前揭外部性界限及內部性界限之拘束；上開更
    定之應執行刑，不應比前定之應執行刑加計其他裁判所處刑
    期後為重，否則即與法律秩序理念及法律目的之內部界限有
    違，難認適法（最高法院80年台非字第473號判例、93年度
    台非字第192號判決意旨可資參照）。
四、經查，受刑人因犯附表一、二所示之罪，業經判處如附表一
　　、二所示之刑，並於附表一、二所示之日期分別確定，其中
    附表一編號1至3、5部分經本院以111年度聲字第702號裁定
    應執行有期徒刑10月確定，附表二編號1至5、7、8部分經本
    院以111年度聲字第702號裁定應執行拘役115日確定，此有
    臺灣高等法院被告前案紀錄表、各該刑事判決及裁定可稽。
    經審核受刑人所犯附表一各罪以編號1部分最早判決確定，
    其所犯附表二各罪亦以編號1部分最早判決確定，附表一、
    二其餘各罪分別為附表一、二編號1部分判決確定日以前所
    犯，檢察官前揭聲請，核無不合，應予准許，爰分別定其應
    執行刑及諭知易科罰金折算標準如主文所示。
四、依刑事訴訟法第477條第1項，刑法第53條、第51條第5款、
    第6款，第41條第1項前段、第8項，裁定如主文。
中　　華　　民　　國　　111 　年　　8 　　月　　30　　日
                  刑事第九庭    法　官  張谷瑛
上正本證明與原本無異。
如不服本裁定，應於裁定送達後5日內向本院提出抗告狀。因疫
情而遲誤不變期間，得向法院聲請回復原狀。
                                書記官  黃詠嘉
中　　華　　民　　國　　111 　年　　8 　　月　　30　　日
附表一：有期徒刑部分
編號 罪名 宣告刑 行為時 最後事實審暨確定判決 判決時 確定時  1 偽造文書 有期徒刑2月 0000000 臺北地院110年度審簡字第975號 0000000 0000000  2 偽造文書 有期徒刑3月 0000000-00 臺北地院110年度審簡字第1592號 0000000 0000000  3 偽造文書 有期徒刑3月 0000000 臺北地院110年度審簡字第1321號 0000000 0000000  4 偽造文書 有期徒刑3月 0000000 士林地院110年度審簡字第846號 0000000 0000000   有期徒刑2月 0000000     5 偽造文書 有期徒刑2月 0000000-00 臺北地院110年度審簡上字第200號 0000000 0000000   有期徒刑2月 0000000    

附表二
編號 罪名 宣告刑 行為時 最後事實審暨確定判決 判決時 確定時  1 竊盜 拘役50日 0000000 臺北地院110年度審簡字第975號 0000000 0000000  2 竊盜 拘役15日 0000000 臺北地院110年度審簡字第1592號 0000000 0000000  3 竊盜 拘役30日 0000000 臺北地院110年度審簡字第1321號  0000000 0000000  4 竊盜 拘役30日 0000000-00     5 詐欺 拘役30日 0000000 0000000     6 竊盜 拘役30日 0000000 士林地院110年度審簡字第846號 0000000 0000000  7 竊盜 拘役8日 0000000 臺北地院110年度審簡上字第200號 0000000 0000000  8 竊盜 拘役10日 0000000